臺灣臺南地方法院刑事判決
                                  109年度交簡上字第125號
上  訴  人
即  被  告  孫國棟



上列上訴人即被告因過失傷害案件，不服本院中華民國109年6月
29日109年度交簡字第1538號第一審簡易判決（聲請簡易判決處
刑書案號：109年度營偵字第972號），提起上訴，本院管轄之第
二審合議庭判決如下：
    主  文
上訴駁回。
孫國棟緩刑貳年。
    事實及理由
一、按被告於第二審經合法傳喚，無正當之理由不到庭者，得不
    待其陳述，逕行判決；對於簡易判決處刑不服而上訴者，準
    用上開規定。刑事訴訟法第371條、第455條之1第3項分別定
    有明文。查被告孫國棟經本院合法傳喚，無正當理由未到庭
    ，本院爰不待其陳述而為一造辯論判決，合先敘明。
二、本案經本院審理結果，認第一審簡易判決認事、用法及量刑
    均無不當，應予維持，且除應於證據欄補充：「被告於本院
    準備程序時之自白」外，其餘之犯罪事實、證據及理由均引
    用第一審簡易判決及聲請簡易判決處刑書之記載（如附件）
    。
三、被告上訴意旨略稱：我已經竭盡所能地補償告訴人潘勝義，
    我已經給付新臺幣（下同）16多萬元予告訴人，除了合意書
    記載的金額外，其餘給付的交通費之類的金額並無記載，但
    仍無法達成和解，請求從輕量刑等語，而未指摘原審判決有
    任何認事用法違背法令之處，原審判決認事用法既無違誤，
    量刑亦稱妥適，業如前述，認被告提起上訴，為無理由，應
    予駁回。
四、被告於5年以內未曾因故意犯罪受有期徒刑以上刑之宣告，
    有臺灣高等法院被告前案紀錄表在卷可佐，茲念被告因一時
    疏忽而觸法，犯後坦承犯行，已有悔意，且被告雖未與告訴
    人達成和解，惟已賠償16多萬元予告訴人，告訴人亦表示同
    意給予緩刑之機會（見本院卷第39、41頁），其經此偵審及
    科刑教訓，應知所警惕，信無再犯之虞，本院因認被告所宣
    告之刑以暫不執行為適當，爰併宣告如主文所示之緩刑期間
    ，以啟自新。
據上論斷，應依刑事訴訟法第455條之1第1項、第3項、第371條
、第364條、第373條、第368條，判決如主文。
本案經檢察官許家彰聲請簡易判決處刑，檢察官黃慶瑋到庭執行
職務
中　　華　　民　　國　 109　　年　　11　　月　　10　　日
                刑事第十二庭  審判長法  官  包梅真
                                    法  官  陳貽明
                                    法  官  莊政達
以上正本證明與原本無異。
不得上訴。
                                    書記官　歐慧琪
中　　華　　民　　國　　109 　年　　11　　月　　10　　日
【附件：】
臺灣臺南地方法院刑事簡易判決
                                   109年度交簡字第1538號
聲　請　人　臺灣臺南地方檢察署檢察官
被　　　告　孫國棟　男　51歲（民國00年0月0日生）
                    身分證統一編號：Z000000000號
                    住嘉義縣○○鄉○○村○○○0號之0
上列被告因過失傷害案件，經檢察官聲請以簡易判決處刑（109
年度營偵字第972號），本院判決如下：
    主  文
孫國棟犯過失傷害罪，處有期徒刑貳月，如易科罰金，以新臺幣
壹仟元折算壹日。
    事實及理由
一、本件犯罪事實及證據均如附件臺灣臺南地方檢察署檢察官聲
    請簡易判決處刑書所載。並補述：
（一）附件犯罪事實欄一第7行之「車牌號碼000-0000號」更正
      為「車牌號碼000-0000號」；證據並所犯法條欄一第4至5
      行之「診斷證明書2份」更正為「診斷證明書4份」。
（二）證據部分補充「臺南市政府警察局白河分局交通分隊道路
      交通事故肇事人自首情形紀錄表1紙」、「本院公務電話
      紀錄1紙」、「合意書1紙」。
二、核被告所為，係犯刑法第284條第1項前段之過失傷害罪。被
    告肇事後留在現場，並於警方尚未能發覺其本案過失傷害犯
    行之前，即主動坦承其為肇事車輛駕駛人等情，業據被告於
    警詢時供承在卷，並有臺南市政府警察局白河分局交通分隊
    道路交通事故肇事人自首情形紀錄表在卷可按，是被告於前
    開犯行未發覺前即主動坦承犯案並接受裁判，爰依刑法第62
    條規定減輕其刑。
三、爰審酌被告駕駛動力交通工具於道路上行駛，本應小心謹慎
    以維自身及他人之安全，竟未注意遵守燈光號誌管制，於紅
    燈時應停止行駛，竟貿然闖越紅燈肇致本件交通事故，並致
    告訴人受有右大腿、膝部、足踝挫傷、右足踝撕脫性骨折合
    併韌帶損傷、右大腿撕裂傷等傷害，所為實無足取。惟念其
    犯後坦承犯行，尚見悔意，且於事故發生後業已賠償告訴人
    新臺幣16萬元，有被告提出之合意書1紙附卷可佐（見本院
    卷第19頁），惟雙方對於和解金額無共識而未能達成和解，
    有本院109年6月15日公務電話紀錄1紙在卷可稽（見本院卷
    第15頁）；再衡酌被告於本件車禍事故之過失情節，暨告訴
    人所受傷勢程度；兼衡被告之智識程度及家庭經濟狀況等一
    切情狀，量處如主文所示之刑，並諭知如易科罰金之折算標
    準，以資懲儆。
四、依刑事訴訟法第449條第1項前段、第454條第2項，刑法第28
    4條第1項前段、第62條前段、第41條第1項前段，刑法施行
    法第1條之1，逕以簡易判決處刑如主文。
中　　華　　民　　國　 109　　年　　6 　　月　　29　　日
                  刑事第三庭    法　官　洪士傑
以上正本證明與原本無異
如不服本判決應於收受送達後20日內向本院提出上訴書狀（應附
繕本）。
                                書記官　吳鸝稻
中　　華　　民　　國　 109　　年　　6 　　月　　29　　日
附錄本案論罪科刑法條：
中華民國刑法第284條
因過失傷害人者，處 1 年以下有期徒刑、拘役或 10 萬元以下
罰金；致重傷者，處 3 年以下有期徒刑、拘役或 30 萬元以下
罰金。
【附件】
臺灣臺南地方檢察署檢察官聲請簡易判決處刑書
                                    109年度營偵字第972號
    被　　　告　孫國棟　男　51歲（民國00年0月0日生）
                        住嘉義縣○○鄉○○村○○○0號-0
                        國民身分證統一編號：Z000000000號
上列被告因過失傷害案件，業經偵查終結，認為宜以簡易判決處
刑，茲將犯罪事實及證據並所犯法條分敘如下：
        犯罪事實
一、孫國棟於民國108年6月3日下午3時9分許，駕駛車牌號碼
    0000-00號自用小客車，沿臺南市白河區富民路由北往南方
    向行駛，行駛至該路段與三民路交岔路口時，本應注意車輛
    行駛在道路時應遵守交通號誌，而依當時天候晴、日間自然
    光線、視線良好、柏油路面、路面乾燥、道路無缺陷、無障
    礙物，並無不能注意之情狀，竟違規紅燈穿越路口，適有潘
    勝義駕駛車牌號碼000-0000號普通重型機車，沿三民路由東
    往西方向直行，雙方閃避不及因而發生碰狀，致潘勝義人車
    倒地，並因此受有右大腿、膝部、足踝挫傷、右足踝撕脫性
    骨折合併韌帶損傷、右大腿撕裂傷等傷害。
二、案經潘勝義於108年10月21日聲請臺南市白河區公所調解，
    經調解不成立而聲請移送本署偵辦。
        證據並所犯法條
一、上開犯罪事實，業據被告孫國棟坦承不諱，核與告訴人潘勝
    義指訴情節相符，復有道路交通事故現場圖、道路交通事故
    調查報告表(一)、(二)及舉發違反道路交通管理事件通知單
    各1份、道路交通事故照片10張、柳營奇美醫院診斷證明書2
    份、建成中醫診所診斷證明書付醫療費收據1份等在卷可稽
    ，是被告犯嫌堪以認定。
二、核被告所為，係犯刑法第284條前段過失傷害罪嫌。
三、依刑事訴訟法第451條第1項聲請逕以簡易判決處刑。
    此　　致
臺灣臺南地方法院
中　　華　　民　　國　 109　　年　  5 　　月　　27　  日
                            檢察官     許 家 彰
本件證明與原本無異　　　　　　　　　　　　　　　　　
中　　華　　民　　國　 109　　年　  6　 　月  　 1　  日
                            書記官     王 士 紳
附錄本案所犯法條全文:
中華民國刑法第284條
因過失傷害人者，處 1 年以下有期徒刑、拘役或 10 萬元以下
罰金；致重傷者，處 3 年以下有期徒刑、拘役或 30 萬元以下
罰金。